# 关于衍生工具问题

提问人：lxhjcl 时间：2011-01-11 13:11:14
年审中遇到这样的业务，不是太确定。 企业向银行贷款 100 万美元，约定还款时汇率为6.79，而 12 月 31 日外汇牌价为6.6227.这个属于金融衍生工具吗？是否是贷款本金与 12 月 31 日外汇牌价计算的作为贷款的人民币金额，约定汇率与外汇牌价的差额确认为衍生工具计入公允价值变动损益。

回答人：chenyiwei
你的背景信息可能没有提供完整。版面上有一些关于远期外汇交易、人民币保证金存款和外汇贷款相结合的业务如何处理的讨论，你可以搜索一下，看看与你遇到的案例是否具有可比性。